【裁判字號】    98,易,479
【裁判日期】    980703
【裁判案由】    恐嚇取財
【裁判全文】
臺灣臺北地方法院刑事判決               98年度易字第479號
公  訴  人  臺灣臺北地方法院檢察署檢察官
被      告  丙○○
上列被告因恐嚇取財案件，經檢察官提起公訴（九十七年度偵字
第二四一一八號），本院判決如下：
    主  文
丙○○意圖為自己不法之所有，以恐嚇使人將本人之物交付，未
遂，處有期徒刑伍月，如易科罰金，以新臺幣壹仟元折算壹日。
    事  實
一、丙○○基於為自己不法所有之意圖，於民國九十七年九月二
    十四日夜間九時四十分許，至甲○○所經營，址設臺北市中
    正區○○○街一六號之「全通電話行」店內，向甲○○恫以
    「明天或後天準備好錢，不准報警，如果知道報警就讓你店
    裡聽到不正常聲音並對你家人不利，讓你店裡損失更慘」等
    語，致甲○○心生畏怖，要求甲○○給付新臺幣（下同）二
    百五十萬元，嗣經甲○○報警處理，而未給付款項，丙○○
    乃未得逞，並經警查悉上情。
二、案經甲○○訴請臺北市政府警察局中正第二分局報告臺灣臺
    北地方法院檢察署檢察官偵查起訴。
    理  由
壹、程序方面（證據能力部分）
    按被告以外之人於審判外之言詞或書面陳述，除法律有規定
    者外，不得作為證據，刑事訴訟法第一百五十九條第一項定
    有明文；另按被告以外之人於審判外之陳述，雖不符前四條
    之規定，而經當事人於審判程序同意作為證據，法院審酌該
    言詞陳述或書面陳述作成時之情況，認為適當者，亦得為證
    據；當事人、代理人或辯護人於法院調查證據時，知有第一
    百五十九條第一項不得為證據之情形，而未於言詞辯論終結
    前聲明異議者，視為有前項之同意；同法第一百五十九條之
    五規定甚明。本院據以認定被告丙○○犯罪事實之證據，部
    分屬於傳聞證據，然因被告及公訴人於本院言詞辯論終結前
    ，均未對於證據能力聲明異議，視為同意該等證據具備證據
    能力，且經本院審酌該等傳聞證據作成之情況，並無違法或
    不當情事，因而認為適當，依刑事訴訟法第一百五十九條之
    五規定，該等傳聞證據，均具備證據能力而均得作為證據，
    合先敘明。
貳、實體方面
一、訊據被告丙○○固坦承有於前述時間至告訴人甲○○經營之
    全通電話行店內出言恫嚇並索討金錢之事實，惟矢口否認有
    何恐嚇取財之犯行，辯稱：伊係因告訴人委託伊辦事遲未給
    付報酬，因而向告訴人索討，只是要嚇嚇告訴人，看能不能
    要個幾千元，可能伊當時有喝酒，口氣較差，但未出言向告
    訴人勒索二百五十萬元云云。惟查：
 (一) 上開犯罪事實，業據證人即告訴人甲○○於警詢時證述：九
    月二十四日夜間九時四十分許，被告到伊店裡要伊準備二百
    五十萬元，被告並恐嚇稱如果伊報警，就要對伊家人不利，
    讓店裡受損失，伊當時很害怕等語明確（見臺灣臺北地方法
    院檢察署九十七年度偵字第二四一一八號卷第五頁至第八頁
    ），並復於本院審理中到庭具結證稱：被告確實有於九月二
    十四日夜間九時四十分許至伊「全通電話行」店內，被告也
    確實有講「明天或後天準備好錢，不准報警，如果知道報警
    就讓你店裡聽到不正常聲音並對你家人不利，讓你店裡損失
    更慘」等語，被告是以台語說要二百五十萬，伊後來覺得害
    怕就去警局製作筆錄等語屬實（見本院卷第二四頁反面至第
    二五頁反面），且核與證人乙○○於警詢中證稱：被告當時
    來店裡，伊當時正在店裡上班，被告要離開時對甲○○說明
    天或後天準備好錢，不准報警，如果知道報警就讓你店裡聽
    到不正常聲音並對你家人不利，讓你店裡損失更慘等語（見
    同上偵查卷第九頁至第十頁），及於偵查中檢察事務官詢問
    時證稱：當時被告跑進來，離開時放話用臺語說準備好二百
    五十萬元，隔天要來拿、不然不知道什麼時候讓店裡出事等
    語（見同上偵查卷第三八頁）相符，堪信被告對告訴人出言
    恫嚇，並要求金錢，致告訴人心生畏懼等情為真實無訛。
 (二) 至被告雖於本院審理中辯稱：當初是大家都有喝一點酒，所
    以說話當然會有點不好聽云云，惟查，被告於本院審理之末
    ，亦供承：伊以前就有喝過酒，喝完酒沒有發生過類似本件
    恐嚇取財的事情等語（見本院卷第二六頁），再審諸被告亦
    表示伊於偵查中及本院準備程序時也有喝酒云云，然經本院
    觀諸被告於準備程序中神情自若、對答如流，意識甚為清楚
    ，並無精神狀態異常之情事，顯見，被告所辯實係事後卸責
    之詞，不足採信，是本院認被告行為時，精神狀態正常，並
    無辨識能力欠缺或顯著減低之情形，併此敘明。
 (三) 綜上所述，本件事證明確，被告犯行堪以認定，應依法論科
    。
二、核被告所為，係犯刑法第三百四十六條第三項、第一項之恐
    嚇取財未遂罪。被告已著手於恐嚇取財行為之實施，然未生
    使人交付財物之結果，為未遂犯，依刑法第二十五條第二項
    規定減輕其刑。爰審酌被告時值青壯之年，不思以正當方式
    賺取所需，卻以恐嚇方式欲取得不法財物，兼衡被告犯罪後
    之態度難謂良好，暨被告犯罪之動機、目的、手段、生活狀
    況、智識程度、犯罪所生之損害及告訴人業已表示不予追究
    等一切情狀，量處如主文所示之刑，並諭知易科罰金之折算
    標準。
據上論斷，應依刑事訴訟法第二百九十九條第一項前段，刑法第
三百四十六條第三項、第一項、第二十五條第二項、第四十一條
第一項前段，刑法施行法第一條之一第一項、第二項前段，判決
如主文。
本案經檢察官賴秋萍到庭執行職務。
中    華    民    國    98    年     7    月     3    日
                  刑事第五庭  審判長法  官  黃程暉
                                    法  官  李宜娟
                                    法  官  鄭昱仁
以上正本證明與原本無異。
如不服本判決應於收受送達後10日內向本院提出上訴書狀，並應
敘述具體理由；其未敘述上訴理由者，應於上訴期間屆滿後20日
內向本院補提理由書（均須按他造當事人之人數附繕本）「切勿
逕送上級法院」。告訴人或被害人如對於本判決不服者，應具備
理由請求檢察官上訴，其上訴期間之計算係以檢察官收受判決正
本之日期為準。
                                    書記官  宋德華
中    華    民    國    98    年     7    月     3    日
附錄本案論罪科刑法條全文：
刑法第346條（單純恐嚇罪）
意圖為自己或第三人不法之所有，以恐嚇使人將本人或第三人之
物交付者，處六月以上五年以下有期徒刑，得併科一千元以下罰
金。
以前項方法得財產上不法之利益，或使第三人得之者，亦同。
前二項之未遂犯罰之。


司法院資訊處製作；財團法人民間司法改革基金會備份。
